【裁判字號】    97,審訴,2713
【裁判日期】    971205
【裁判案由】    毒品危害防制條例
【裁判全文】
臺灣桃園地方法院刑事判決            97年度審訴字第2713號
公  訴  人  臺灣桃園地方法院檢察署檢察官
被      告  甲○○
上列被告因違反毒品危害防制條例案件，經檢察官提起公訴（97
年度毒偵字第3784、4486號），被告於本院準備程序進行中，就
被訴事實為有罪之陳述，經本院告知簡式審判程序意旨，並聽取
公訴人及被告之意見後，本院合議庭裁定改依簡式審判程序審理
，茲判決如下：
    主    文
甲○○施用第一級毒品，累犯，處有期徒刑捌月，扣案之第一級
毒品海洛因伍包含袋（合計驗餘淨重壹點伍肆公克）均沒收銷燬
之；又施用第二級毒品，累犯，處有期徒刑捌月，扣案之第二級
毒品甲基安非他命壹包含袋（驗餘淨重零點壹零公克）及殘留第
二級毒品甲基安非他命之吸食器壹組均沒收銷燬之；又施用第一
級毒品，累犯，處有期徒刑捌月；又施用第二級毒品，累犯，處
有期徒刑捌月；應執行有期徒刑貳年肆月，扣案之第一級毒品海
洛因伍包含袋（合計驗餘淨重壹點伍肆公克）、第二級毒品甲基
安非他命壹包含袋（驗餘淨重零點壹零公克）及殘留第二級毒品
甲基安非他命之吸食器壹組均沒收銷燬之。
    事實及理由
一、犯罪事實：緣甲○○前於民國87年間因施用毒品案件，經本
    院以87年度毒聲字第24號裁定送觀察、勒戒後，認有繼續施
    用毒品之傾向，經本院以87年度毒聲字第541 號裁定送強制
    戒治，經本院以88年度毒聲字第1174號裁定停止強制戒治併
    付保護管束，於88年6 月24日保護管束期滿未經撤銷而視為
    執行完畢，並經臺灣桃園地方法院檢察署檢察官以88年度戒
    偵字第166 號為不起訴處分而確定在案；又於89年間因施用
    毒品案件，經本院以89年度毒聲字第52號裁定送觀察、勒戒
    後，經本院89年度毒聲字第3035號裁定令入戒治處所施以強
    制戒治，經本院以89年度毒聲字第6985號裁定停止強制戒治
    併付保護管束，於90年4 月8 日保護管束期滿未經撤銷而視
    為執行完畢。(一)於93年間因公共危險案件，經本院以94年度
    交訴字第34號判決判處有期徒刑7 月，嗣經臺灣高等法院以
    94年度交上訴字第153 號判決駁回上訴確定；(二)94年間再因
    施用第一、二級毒品案件，經本院以94年度訴字第1265號判
    決分別判處有期徒刑7 月、7 月確定；另因(三)偽造文書、(四)
    贓物等案件，經本院以95年度壢簡字第1482號判決判處有期
    徒刑5 月、3 月確定；上開(一)、(二)、(三)、(四)罪並經本院以96
    年度聲減字第1181號裁定減刑並分別定應執行有期徒刑為11
    月（(一)、(二)、(四)部分）及2 月15日（(三)部分）確定，於95年
    4 月4 日入監接續執行，而於96年9 月7 日縮刑期滿執行完
    畢出監（於本案構成累犯）。詎其仍不知悔改，分別於下列
    時間、地點施用毒品，並分別為警查獲：
  (一)基於施用第一、二級毒品之犯意，於97年7 月8 日晚間9 時
    許，在其位於桃園縣中壢市○○街28號4 樓Y 室之租屋處內
    ，分別施用第一級毒品海洛因、第二級毒品甲基安非他命各
    1 次。嗣於97年7 月8 日晚間9 時40分許，在上址為警查獲
    ，並扣得第一級毒品海洛因5 包（合計驗餘淨重1.54公克，
    空包裝總重1.34公克，純質淨重0.43公克，含與毒品無法析
    離之包裝袋5 個）、第二級毒品甲基安非他命1 包（驗前淨
    重0.12公克，因鑑驗使用費失0.02公克，驗餘淨重0.10公克
    ，含與毒品無法析離之包裝袋1 個）及施用後尚殘留有第二
    級毒品甲基安非他命殘渣之吸食器1 組。
  (二)基於施用第一、二級毒品之犯意，於97年7 月30日某時，在
    其位於桃園縣中壢市○○街28號4 樓Y 室之租屋處內，分別
    施用第一級毒品海洛因、第二級毒品甲基安非他命各1 次。
    嗣於97年7 月30日晚間9 時50分許，在桃園縣桃園市○○路
    186 號前為警查獲。
二、證據名稱：
  (一)被告甲○○於本院審理時之自白。
  (二)桃園縣政府警察局中壢分局尿液暨毒品檢體真實姓名與編號
    對照表、桃園縣政府警察局被採尿人尿液暨毒品真實姓名與
    編號對照表各1 份及台灣檢驗科技股份有限公司濫用藥物檢
    驗報告（尿液部分）2 紙。
  (三)桃園縣政府警察局扣押物品清單、扣案之第一級毒品海洛因
    5 包（合計驗餘淨重1.54公克，空包裝總重1.34公克，純質
    淨重0.43公克，含與毒品無法析離之包裝袋5 個）、第二級
    毒品甲基安非他命1 包（驗前淨重0.12公克，因鑑驗使用費
    失0.02公克，驗餘淨重0.10公克，含與毒品無法析離之包裝
    袋1 個）、吸食器1 組、法務部調查局濫用藥物實驗室鑑定
    書（海洛因部分）及台灣檢驗科技股份有限公司濫用藥物檢
    驗報告（甲基安非他命部分）1 份。
  (四)臺灣高等法院被告前案紀錄表1 份。
三、應適用之法條：刑事訴訟法第299 條第1 項前段、第273 條
    之1 第1 項、第310 條之2 、第454 第1 項，毒品危害防制
    條例第10條第1 項、第2 項、第18條第1 項前段，刑法第11
    條、第47條第1 項、第51條第5 款。
四、如不服本判決，得自收受送達之翌日起10日內向本院提出上
    訴狀（應附繕本），其未敘述上訴理由者，應於上訴期間屆
    滿後20日內補提理由書狀於本院，上訴於臺灣高等法院。
本案經檢察官丁俊成到庭執行職務。
中    華    民    國    97    年    12   月      5    日
                  刑事庭     法  官  林靜梅
以上正本證明與原本無異。
                             書記官  林韡婷
中    華    民    國    97    年    12   月      5    日
本案論罪科刑法條：
毒品危害防制條例第10條
施用第一級毒品者，處 6 月以上 5 年以下有期徒刑。
施用第二級毒品者，處 3 年以下有期徒刑。


司法院資訊處製作；財團法人民間司法改革基金會備份。
